【裁判字號】    90,易,643
【裁判日期】    900309
【裁判案由】    傷害
【裁判全文】
臺灣臺中地方法院刑事判決                        九十年度易字第六四三號
    公  訴  人  臺灣臺中地方法院檢察署檢察官
    被      告  甲○○
右列被告因家庭暴力罪之傷害案件經檢察官提起公訴 (八十九年度偵字第一九一二九
、二０二二二號) ，本院判決如左：
    主      文
甲○○連續傷害人之身體，處有期徒刑陸月，如易科罰金以佰元折算壹日。
    事      實
一、甲○○係丙○○○之女婿，乙○○之夫彼此間具有家庭暴力防治法第三條第一款
    、第三款所定之家庭成員關係。緣甲○○與乙○○因感情不睦復檢舉其逃漏稅數
    百萬元，經檢察官提起公訴，暫時分居，於民國八十九年五月七日十五時許，乙○○與丙○○○、其姊戊○○、侄己○○等人一同返回台中縣大雅鄉○○路玉水
    巷五十一號住處，欲拍屋內照片以為日後離婚時對於財產之分配有所憑據，而為
    甲○○率數人返家發現，甲○○即叫乙○○等人出去，乙○○等人不願出去，引
    起甲○○之不悅，即基於概括之犯意，先動手毆打丙○○○頭部，繼而捉住己○○欲丟出門外，並以拳頭毆打乙○○胸部，致丙○○○頭部瘀傷、己○○右肩瘀
    傷、乙○○亦受傷，甲○○再於翌（八）日七時三十分許，因乙○○至甲○○台
    中市○○○路九十六號住處理論，甲○○則再用力掐乙○○脖子並推碰上鐵門，
    而共致乙○○頸部四處瘀傷一×二公分、０．七×三公分、０．三×一公分、０
    ．三×二公分，胸部瘀傷０．二×一．五公分，及左中指裂傷０．０五×０．四
    公分。
二、案經乙○○、丙○○○、己○○等人訴請台灣台中地方法院檢察署檢察官偵查起
    訴。
    理      由
一、訊據被告甲○○固坦承於八十九年五月七日十五時許，在台中縣大雅鄉○○路玉
    水巷五十一號住處碰見乙○○等人，及於翌日有在台中市○○○路九十六號住處
    與乙○○發生爭執，惟均矢口否認有何犯行，辯稱：五月七日當天是伊到該處時
    ，由乙○○之姊夫叫伊滾出去，之後他們即全部跑出來說要去報警，他們所受的
    傷是他們自己弄的，另五月八日當天是乙○○打伊，而伊則完全沒有動手，是因
    他先告乙○○傷害，乙○○才反過來告伊云云。惟查，被告上開犯行，業據告訴
    人丙○○○、乙○○、告訴代理人戊○○、己○○之母丁○○等人指訴歷歷，復
    有驗傷診斷書三紙附卷可稽，被告雖設詞置辯，惟查，被告在檢察官偵訊時亦自
    承，該處是登記乙○○名義，則該處本即屬乙○○所有，而其與乙○○之婚姻關
    係在當時亦未消滅，則乙○○與其家人進入該處，本即無可厚非，則被告又何能
    令告訴人等出去﹖堪信當時應係被告知悉告訴人等欲在屋內拍照存證，而引起其
    之不悅並動手毆打告訴人等無訛，其所辯尚難採信，再者，八十九年五月八日當
    天被告應有毆打乙○○，此業據乙○○於八十九年偵字第七六九０號，本院八十
    九年度易字第三二三二號供稱明確，另證人徐珞琪亦於該案審理時到庭證稱：伊
    先聽到門外有女性的聲音在喊救命，伊就把我們家門打開，因我們家外面樓梯間
    的燈很暗，看不太清楚，伊看到對門有二人在紗窗門裡面，乙○○說甲○○打他
    ，甲○○則稱乙○○打他，當時二個人都在對，當時乙○○有說甲○○有掐他
    的脖子，他有要給伊看他的脖子等語，核與告訴人乙○○所述大致相符，有該案
    卷影本附卷可稽，是被告所辯顯不可採，犯行洵堪認定。
二、核被告所為係犯刑法第二百七十七條第一項之傷害罪，復屬家庭暴力防治法第二
    條第二項之家庭暴力罪，其先後多次犯行，時間密接，所犯構成要件相同，顯係
    基於概括犯意為之，應依連續犯之規定論處。爰審酌被告對配偶之直系血親尊親
    屬亦以暴力相向，惟傷害尚非重大等情，量處如主文所示之刑，並諭知易科罰金
    折算標準，以資懲儆。
據上論結應依刑事訴訟法第二百九十九條第一項前段、刑法第二百七十七條第一項、
第五十六條、第四十一條前段，罰金罰鍰提高標準條例第一條、第二條判決如主文。
中    華    民    國      九十        年       三      月       九      日
                                    臺灣臺中地方法院刑事第三庭
                                        法  官  陸  炎  榮
右正本證明與原本無異。
如不服本判決，應於判決送達後十日內向本院提出上訴狀( 應附繕本 )，上訴於臺灣
高等法院臺中分院。
                                        書記官
中    華    民    國      九十        年       三      月       十三    日
刑法第二百七十七條第一項：
傷害人之身體或健康者，處三年以下有期徒刑、拘役或一千元以下罰金。


司法院資訊處製作；財團法人民間司法改革基金會備份。
